# 工业气体企业销售气体所用的钢瓶，会计上怎么处理？

提问人：shengmeiqin 时间：2017-10-21 16:58:03
陈老师，您好 我公司是生产特种气体的企业，主要是瓶装气体，公司销售一部分是钢瓶和气体一起销售给客户（销售合同只体现气体销售价格）；还有是只出售气体，钢瓶周转（客户交纳押金）。我公司在钢瓶领用时一次计入生产成本，是否合理，钢瓶如何归集，进行会计处理？

回答人：chenyiwei
钢瓶成本应作为单独的包装物或固定资产核算（根据金额大小及使用年限确定）。 作为包装物的钢瓶，应当按次摊销或者在规定的年限内摊销；作为固定资产的钢瓶应在其使用寿命内计提折旧。 如果随同产品（气体）一并出售钢瓶，则如果该钢瓶是全新的，则直接计入销售成本；如果是使用过的钢瓶，则按照处置包装物或固定资产处理，净损益计入营业外收支。